【裁判字號】    98,訴,191
【裁判日期】    980421
【裁判案由】    違反毒品危害防制條例
【裁判全文】
臺灣屏東地方法院刑事判決               98年度訴字第191號
公  訴  人  臺灣屏東地方法院檢察署檢察官
被      告  甲○○
                    （另案
上列被告因違反毒品危害防制條例案件，經檢察官提起公訴（98
年度毒偵字第240 號），本院裁定改依簡式審判程序審理，判決
如下：
    主  文
甲○○施用第一級毒品，累犯，處有期徒刑拾月。
    事  實
一、甲○○前因施用毒品案件，經依本院裁定送觀察、勒戒後，
    因認有繼續施用毒品之傾向，再經本院裁定送強制戒治，於
    民國97年9 月12日停止戒治出監，並經臺灣屏東地方法院檢
    察署檢察官於97年9 月28日，以97年度戒毒偵字第119 號為
    不起訴處分確定。又曾因竊盜案件，經本院以93年度簡字第
    256 號判決判處有期徒刑6 月確定，並於95年8 月17日因徒
    刑執行完畢出監。
二、詎其仍不知悔改，明知海洛因及甲基安非他命經公告列為毒
    品危害防制條例第2 條第2 項第1 、2 款之第一、二級毒品
    ，不得非法施用與持有，竟基於施用第一、二級毒品之犯意
    ，於97年11月6 日上午某時，在屏東縣恆春鎮○○路○段33
    4-1 號其居所，以將第一級毒品海洛因及第二級毒品甲基安
    非他命均摻水置入針筒，以針筒注射之方式，共同施用第一
    級毒品海洛因及第二級毒品甲基安非他命1 次。嗣於97年11
    月8 日下午3 時20分許，在屏東縣車城鄉○○村○○路段前
    ，因行跡可疑，為警盤查在有偵查犯罪權限之機關或人員尚
    未發覺其上揭犯行前，主動向承辦員警坦承犯行，經得其同
    意採尿送驗後查獲。
三、案經屏東縣政府警察局恆春分局報請臺灣屏東地方法院檢察
    署檢察官偵查起訴。
    理  由
一、本件被告甲○○犯係死刑、無期徒刑、最輕本刑為3 年以上
    有期徒刑以外之罪，其於本院準備程序中就前揭被訴事實為
    有罪之陳述，經受命法官告知簡式審判程序之旨，並聽取其
    與公訴人之意見後，本院認無不得或不宜改依簡式審判程序
    進行之處，爰依刑事訴訟法第273 條之1 第1 項、第284 條
    之1 ，本院合議庭裁定由受命法官獨任依簡式審判程序審理
    ；又簡式審判程序之證據調查，依刑事訴訟法第273 條之2
    規定，不受同法第159 條第1 項審判外陳述排除之限制，再
    被告對於卷內之各項證據，亦不爭執證據能力，故卷內所列
    之各項證據，自得作為證據，合先敘明。
二、上揭事實，業據被告於警訊及本院審理時坦承不諱，而被告
    為警所採集之尿液檢體，經送請台灣檢驗科技股份有限公司
    檢驗，結果呈鴉片類、安非他命類陽性反應，有該公司97年
    12月3 日編號ＫＨ2008B0000000濫用藥物尿液檢驗報告1 份
    在卷可稽。足認被告上開自白顯與事實相符，堪信為真實。
    本件事證明確，被告犯行洵堪認定。
三、按犯毒品危害防制條例第10條施用第一級、第二級毒品之罪
    者，檢察官應聲請法院裁定，令被告入勒戒處所觀察、勒戒
    ，經觀察、勒戒後，檢察官依據勒戒處所之陳報，認受觀察
    、勒戒人無繼續施用毒品傾向者，應即釋放，並為不起訴之
    處分；認受觀察、勒戒人有繼續施用毒品之傾向者，檢察官
    應聲請法院裁定令入戒治處所強制戒治，其期間為6 個月以
    上，至無繼續強制戒治之必要為止，但最長不得逾1 年，強
    制戒治期滿，應即釋放，由檢察官為不起訴之處分。觀察、
    勒戒或強制戒治執行完畢釋放後，5 年內再犯第10條之罪者
    ，應依一般刑事訴訟程序予以起訴論罪科刑，此觀諸毒品危
    害防制條例第20條第1 項、第2 項、第23條第1 項、第2 項
    規定自明。被告曾有如犯罪事實欄所示之強制戒治前科，有
    臺灣高等法院被告前案紀錄表1 紙在卷可佐，其於強制戒治
    執行完畢釋放後5 年內，再犯本件施用毒品案件，依前述規
    定自應予以起訴論罪科刑。
四、按海洛因、甲基安非他命係毒品危害防制條例第2 條第2 項
    第1 款、第2 款所定之第一級毒品、第二級毒品，不得非法
    持有、施用。故核被告所為，係犯毒品危害防制條例第10條
    第1 項、第2 項施用第一級毒品罪、施用第二級毒品罪。又
    被告施用第一、二級毒品前之持有第一、二級毒品低度行為
    ，已為施用之高度行為吸收，不再論以持有罪。被告以一施
    用行為，同時觸犯上開二罪名，為想像競合犯，爰依刑法第
    55條前段規定，從一重之施用第一級毒品罪處斷（公訴意旨
    雖以被告涉犯上開2 罪應與分論併罰，惟公訴人於本院審理
    時，業已陳述、論告本件起訴之事實該當於刑法第55條之想
    像競合犯，應從一重之毒品危害防制條例第10條第1 項之施
    用第一級毒品罪論處，附此敘明）。查被告有事實欄所載論
    罪科刑執行之情形，此有臺灣屏東地方法院檢察署刑案資料
    查註紀錄表及臺灣高等法院被告前案紀錄表各1 份在卷可查
    ，其受有期徒刑執行完畢後，5 年之內再犯有期徒刑以上刑
    之本罪，為累犯，應依刑法第47條第1 項規定加重其刑。被
    告於施用毒品犯行後，在有偵查犯罪權限之機關或人員尚未
    發覺其上揭犯行前，主動向承辦警員坦承犯行，嗣並接受偵
    訊，有屏東縣警察局恆春分局林車城派出所刑事案件報告單
    、偵查報告、警局筆錄及本院公務電話記錄各1 份在卷可佐
    ，其對於未發覺之犯罪自首而受裁判，爰依刑法第62條之規
    定減輕其刑，並依法先加後減之。爰審酌被告曾因施用毒品
    經送勒戒處所施以強制戒治後，仍未能戒斷其施用毒品之惡
    習，足見其陷溺已深，惟因施用毒品僅係戕害其自己身心並
    無加害他人，此次施用毒品次數僅1 次，且其犯罪後坦承犯
    行、態度尚稱良好等一切情狀，量處如主文所示之刑，以示
    懲儆。
據上論斷，應依刑事訴訟法第273 條之1第1項、第299 條第1 項
前段，毒品危害防制條例第10條第1 項、第2 項，刑法第11條前
段、第47條第1 項、第55條前段、第62條，判決如主文。
本案經檢察官劉昀到庭執行職務。
中    華    民    國    98    年    4     月    21    日
                  刑事第一庭  法  官  許蓓雯
以上正本證明與原本無異。
如不服本判決應於收受判決後10日內向本院提出上訴書狀，並應
敘述具體理由；其未敘述上訴理由者，應於上訴期間屆滿後20日
內向本院補提理由書（均須按他造當事人之人數附繕本）「切勿
逕送上級法院」。
                              書記官  鄭美雀
中    華    民    國    98    年    4     月    21    日
本案論罪科刑法條：
毒品危害防制條例第10條
施用第一級毒品者，處六月以上五年以下有期徒刑。
施用第二級毒品者，處三年以下有期徒刑。


司法院資訊處製作；財團法人民間司法改革基金會備份。
